臺灣臺北地方法院刑事判決
111年度審易字第518號
公  訴  人  臺灣臺北地方檢察署檢察官
被      告  鄭禮弘



上列被告因毀棄損壞案件，經檢察官提起公訴（111年度調偵緝
字第13號），本院判決如下：
    主  文
鄭禮弘無罪。
    理  由
一、公訴意旨略以：被告鄭禮弘基於毀損之犯意，於民國110年2
    月15日晚間7時許，在○○市○○區○○路0段○○○○路旁，持噴漆朝
    告訴人朱祐辰所有之車牌號碼000-0000號自用小客車（下稱
    本案小客車）右側車身噴灑，致上開車輛原有車身顏色遭染
    色而難以去除，其美觀功能因而喪失，足生損害於告訴人。
    因認被告涉犯刑法第354條之毀損他人物品罪嫌等詞。
二、依法院審理之結果認不能證明被告犯罪而為無罪之諭知者，
    無刑事訴訟法第154條第2項所謂應依證據認定之犯罪事實之
    存在，判決書僅須記載主文及理由，而理由內記載事項，為
    法院形成主文所由生之心證，其論斷僅要求與卷內所存在之
    證據資料相符，或其論斷與論理法則無違，通常以卷內證據
    資料彈劾其他證據之不具信用性，或各該證據無法證明檢察
    官起訴之事實存在，所使用之證據並不以具有證據能力之證
    據為限。準此，此部分既屬不能證明被告犯罪而為無罪判決
    （詳後述），依上說明，爰無庸論述所援引證據之證據能力
    ，合先敘明。
三、而認定不利於被告之事實，須依積極證據，苟積極證據不足
    為不利於被告事實之認定時，本於無罪推定原則，應為有利
    於被告之認定，更不必有何有利之證據；且無論為直接證據
    或間接證據，均須達於通常一般之人均不致於有所懷疑，而
    得確信其為真實之程度，始得據為有罪之認定，倘其證明尚
    未達到此一程度，而有合理之懷疑存在時，致無從形成有罪
    之確信，即不得遽為不利於被告之認定（最高法院76年台上
    字第4986號判例意旨參照）。被告否認犯罪所持之辯解，縱
    無可取，仍不得因此資以為反證其犯罪之論據；如無積極證
    據足以證明其犯罪行為，自不能以推測或擬制之方法，以為
    裁判基礎。
四、公訴意旨認被告涉犯前開罪嫌，無非係以被告於偵查中之供
    述、告訴人於偵查中之證述、本案小客車遭噴漆後之照片、
    本案小客車行車紀錄器錄影檔案暨截圖、案發現場周邊道路
    監視器錄影截圖、被告所駕小客車之車輛詳細資料報表為其
    主要論據。訊據被告堅詞否認有何毀損他人物品犯行，並辯
    稱：案發當天我只有靠近本案小客車前檔玻璃，看看車內有
    沒有留電話，我沒有對本案小客車噴漆等詞。
五、經查：
　㈠對本案小客車噴漆之人有於前揭時間，靠近停放於前揭地點
    之本案小客車，持噴漆在右車身比劃噴漆貌，該人左手手肘
    上方未被短袖衣袖遮蓋部分有一截深色部位，甫噴完漆走至
    本案小客車車頭後，告訴人及其友人即慢步走回本案小客車
    ，告訴人並與對本案小客車噴漆之人對話數秒，對本案小客
    車噴漆之人駕車離去後，告訴人始查看車身狀況等情，有本
    案小客車行車紀錄器錄影檔案光碟暨截圖、本案小客車遭噴
    漆後之照片可佐（見偵字18505卷第25、29頁），上開檔案
    並經本院於審理時勘驗屬實，製成勘驗筆錄存卷供參（見審
    易字卷第68至69頁），而被告即為告訴人走回本案小客車時
    ，站於車前與其對話之人，迭據告訴人於偵訊及本院審理時
    指證歷歷（見調偵緝13卷第69至70頁、審易字卷第89至91頁
    ），且被告左手手肘未被短袖衣袖遮蓋部分確實有一截深色
    刺青，有被告於本院審理時當庭拍攝之照片可參（見審易字
    卷第51頁），得為告訴人前揭指證之補強，是對本案小客車
    噴漆之人確為被告之事實，堪以認定。
　㈡然告訴人既於本院審理時陳稱：當天我後來找到汽車美容廠
    ，用鏡面美容拋光的方式把噴漆去除掉，拋光後看不出來車
    子有被噴漆過等語（見審易字卷第91頁），自難認被告前揭
    噴漆行為對本案小客車車身造成起訴書所載「遭染色而難以
    去除，美觀功能因而喪失」之構成要件結果，則被告之行為
    未達損壞且致令不堪用之程度，自不能遽對被告論罪。至於
    被告之辯詞縱無可採，仍不得憑此為反證其確有成立毀損他
    人物品罪之餘地。　　　
六、綜上所述，公訴人所提證據，不足為被告確有上開被訴犯行
    之積極證明，所指證明方法，亦無從說服法院形成被告有罪
    之心證，屬不能證明被告犯罪，依法自應為無罪之諭知。
據上論斷，應依刑事訴訟法第301條第1項，判決如主文。
本案經檢察官牟芮君提起公訴，檢察官黃耀賢到庭執行職務。
中　　華　　民　　國　　111 　年　　8 　　月　　3 　　日
　　　　　　　　　刑事第二十庭  法　官　賴鵬年
以上正本證明與原本無異。 
如不服本判決應於收受送達後20日內向本院提出上訴書狀，並應
敘述具體理由；其未敘述上訴理由者，應於上訴期間屆滿後20日
內向本院補提理由書（均須按他造當事人之人數附繕本）「切勿
逕送上級法院」。告訴人或被害人如對於本判決不服者，應具備
理由請求檢察官上訴，其上訴期間之計算係以檢察官收受判決正
本之日期為準。 因疫情而遲誤不變期間，得向法院聲請回復原
狀。
                                書記官　萬可欣
中　　華　　民　　國　　111 　年　　8 　　月　　3 　　日